【裁判字號】    94,上易,2284
【裁判日期】    950302
【裁判案由】    竊盜
【裁判全文】
臺灣高等法院刑事判決                94年度上易字第2284號
上  訴  人  臺灣基隆地方法院檢察署檢察官
被      告  乙○○
上列上訴人因被告竊盜案件，不服臺灣基隆地方法院94年度易字
第400號，中華民國94年11月24日第一審判決（起訴案號：臺灣
基隆地方法院檢察署94年度偵字第959號），提起上訴，本院判
決如下：
    主  文
原判決撤銷。
乙○○竊盜，累犯，處有期徒刑陸月，如易科罰金，以參佰元折
算壹日。
    事  實
一、乙○○前因犯竊盜案件，經台灣士林地方法院以89年度易字
    第1091號判決判處有期徒刑8月確定，甫於民國 (下同)91年
    6月19日縮刑期滿執行完畢。竟仍不知悔改，復意圖為自己
    不法之所有，於93年11月6日下午3時許，在基隆市○○路37
    巷底「荷蘭城」之停車場，使用不詳方式破壞甲○○所駕駛
    其夫所有（車主實為「新巨企業股份有限公司」）車牌號碼
    DS─7650號自用小客車（下稱被害人汽車）右前副駕駛座車
    門門鎖（毀損門鎖部分未據告訴），侵入車內竊取甲○○所
    有皮包一個（內有現金新臺幣（下同）20,000元、戒指項鍊
    等女性飾品共價值約100,000元、甲○○身分證、汽車駕照
    、機車駕照各1張、金融卡與信用卡7張、銀行存摺10本、案
    外人施純惠身分證、甲○○與施純惠印章各1枚等物）。嗣
    經被害人甲○○報警處理，經警循線查獲，始知上情。
二、案經基隆市警察局第四分局報請臺灣基隆地方法院檢察署檢
    察官偵查起訴。
    理  由
一、訊之被告乙○○對其於上揭時間有前往案發地點一事坦承不
    諱，惟矢口否認有何竊盜犯行，辯稱：伊於上開時間，曾駕
    駛車牌號碼7758-DQ之自用小客車搭載小孩前往案發現場，
    當時發現右方緊鄰停放車輛之右前車門呈開啟狀態，伊因為
    要抱小孩上車，無法打開自己之右後車門，就隨手將該車輛
    之右前車門關上，並未竊取任何財物云云。
二、被害人確有於上開時間、地點遭竊前揭財物，業經其迭於警
    詢、偵查中指證明確。又被告確曾於上開時間有前往上揭案
    發現場，並曾以手觸摸被害人汽車右前車門之事實，亦經被
    告自承在卷，並有偵查卷附之被告當時使用0000000000號行
    動電話之通聯調閱查詢單、遠傳電信股份有限公司94年8 月
    2日遠傳（業服）字第09410700777號函可參（依基地台位址
    顯示被告於案發當天，人在案發地點附近）。而被害人汽車
    右前車門經警採集指紋送驗，計有2枚指紋可資比對，與檔
    存之被告指紋卡之右食指、右中指之指紋相符，此有內政部
    警政署刑事警察局94年7月15日刑紋字第09400108339號鑑驗
    書附卷可稽（94年度偵字第959號偵查卷第77、78頁參照，
    並作廢先前函送之94年1月19日刑紋字第09400 12635 號鑑
    驗書）。是本件應予審酌者厥為被害人車內之財物是否為被
    告所竊取？經查：
(一)證人李建忠於原審審理中結證稱：伊在基隆市○○○路208
    巷口經營「順泰汽車清潔行」達11年，被告曾經來洗過一、
    二次車，之後曾於94年2月25日至27日，連續三天到洗車場
    找伊，前二天伊不在，第三天晚間6、7時許，被告在洗車場
    對伊表示其友人因竊盜案件，遭基隆市警察局第四分局三組
    （刑事組）通知到案，被告稱該名友人有些物品寄放在其那
    邊，其並未犯案，不知為何刑事組要找去問案，因為基隆第
    四分局的巡邏車平常都在伊那裡保養，因此被告問伊與四分
    局刑事組熟不熟，能否幫忙打電話詢問，伊告訴被告只能幫
    忙問一下，伊就打電話給刑事組陳明輝警員，但沒有撥通，
    伊告訴被告電話沒有打通，被告就表示：花多少錢都沒有關
    係，伊則回應：誰敢收你這種錢，後來因為伊還有事就走開
    ，被告也接著離開等語（見原審卷第48頁至第51頁），是依
    證人李建忠之證言可知，被告是因洗車時得知四分局的巡邏
    車平常都在證人李建忠所開設之汽車清潔行保養，乃於接到
    警察局通知後前往汽車清潔行以試探之方式詢問李建忠是否
    有認識之警察朋友，並表示花多少錢都沒關係，倘若被告並
    未涉入本件竊盜犯行，其直接至警局澄清說明即可，何需找
    人請託關說，顯與常理不符。再者，證人李建忠與被告間並
    無任何金錢或糾紛，亦為被告於原審審理時所是認（見原審
    卷第51頁），衡情證人李建忠實無甘冒偽證罪責而虛構前開
    請託關說之情節，故為不利被告之證言。是被告所辯其前往
    證人之汽車清潔行乃是想問證人是否可以買到便宜之法拍車
    一節，顯係事後卸責之詞，不足採信。
(二)至於被告辯稱：被害人的車輛停在伊自小客車的右側，當時
    只想把小孩子抱進車內，才會隨手關上被害人之車門，其並
    無竊取被害人之財物，亦未注意當時被害人右前車門鎖是否
    有遭破壞云云。惟被告前於檢察事務官詢問時陳稱：當天有
    摸過一部箱型車，當時該車右門鎖已被破壞，伊是推該車車
    門時，才發覺車門被破壞，伊確實未偷該車內之物等語（見
    偵查卷第56頁），又於檢察官詢問時供稱：案發當天有碰過
    一台車，不確定是否為箱型車，伊小孩坐在車子右後座，小
    孩坐在安全椅上，伊要將其抱下來，因對方右前駕駛座是開
    的，伊用手將車門推上，並沒有看該車內有無人，亦未發覺
    車門鎖有無被破壞等語（見偵查卷第70頁反面及第71頁）。
    後於原審審理時供稱：當時是倒車進停車格，車頭向外，被
    害人的車頭向內，以伊駕駛方向，被害人的車輛停在伊的右
    側，當時只想把小孩子抱進車內，才推被害人的門把，因為
    如果不推門，無法抱小孩子進去等語（見原審卷第56頁）。
    被告對於究係為將小孩抱出車外，或係要離開時為抱小孩進
    入車內才推被害人車門，及推被害人車門時是否已發覺被害
    人車門鎖遭破壞等情節，前後供述不一，實難遽以採信。參
    以被告於89年6月10日起至同年7月20日止連續七次以撬開汽
    車車門門鎖之方式，進入車內行竊取財物，業經本院判處有
    期徒刑8月確定在案，此有本院90年度上易字第1850號刑事
    判決乙份在卷可按，而觀之前案之犯罪手法與所竊取之財物
    均與本案犯行相似，加上被告何以會無端在被害人車門把手
    上留下指紋之佐證，及被告接獲警方通知到案說明後請託友
    人向警方關說等異常現象，堪認本件竊盜犯行應係被告所為
    無訛。至於警方未自被告處查獲任何有關本案被害人所失竊
    之財物乙節，因本案之犯罪時間至被告經警拘提到案，其間
    相隔近4個月，被告既已接到警方通知其到案說明，焉有可
    能未將贓物妥善處理而仍置放於家中待警方搜索，是警方未
    於被告處查獲任何贓物，尚不得執此遽為有利被告之認定。
    本件事證明確，被告上開辯解，顯係事後卸責之詞，委不足
    採，其犯行堪以認定。
三、核被告所為，係犯刑法第320條第1項之竊盜罪。被告曾因竊
    盜罪，經台灣士林地方法院判處應執行有期徒刑8月確定，
    甫於民國91年6月19日縮刑期滿執行完畢，有本院被告全國
    前案紀錄表在卷可按，被告前受有期徒刑執行完畢，5年內
    再犯本件最重本刑為有期徒刑以上之罪，為累犯，應依刑法
    第47條規定加重其刑。原審採信被告之辯解，而為其無罪之
    諭知，容有未洽，檢察官提起上訴，指摘原判決不當，為有
    理由，應由本院將原判決撤銷改判。爰審酌被告之素行、犯
    罪之動機、手段、所生危害及其犯後態度等一切情狀，量處
    如主文第2項所示之刑，並諭知易科罰金之折算標準。
據上論斷，應依刑事訴訟法369條第1項前段、第364條、第299條
第1項前段，刑法第320條第1項、第47條、第41條第1項、罰金罰
鍰提高標準條例第1條前段、第2條，判決如主文。
本案經檢察官侯千姬到庭執行職務。
中    華    民    國    95    年    3     月    2     日
                  刑事第十四庭審判長法  官  蘇隆惠
                                    法  官  林秀鳳
                                    法  官  林瑞斌
以上正本證明與原本無異。
不得上訴。
                                    書記官  顧哲瑜
中    華    民    國    95    年    3     月    3     日
附錄：本案論罪科刑法條全文
中華民國刑法第320條
意圖為自己或第三人不法之所有，而竊取他人之動產者，為竊盜
罪，處5年以下有期徒刑、拘役或5百元以下罰金。
意圖為自己或第三人不法之利益，而竊佔他人之不動產者，依前
項之規定處斷。
前2項之未遂犯罰之。


司法院資訊處製作；財團法人民間司法改革基金會備份。
